# 弱电行业按新准则确认

提问人：ccq88488 时间：2020-10-12 09:15:00
到这么一家单位，主要负责弱电、智能化工程。
与业主签订的是综合单价合同，设备单价+安装单价（设备单价大于安装单价）。与分包也同样是按照综合单价确认成本。合同期一般为1-5年不等。
这样的企业是按照销售商品确认收入还是劳务收入确认收入？？
这两种方法有什么区别？
有没有特殊的区分点，可以区分这两种确认收入类型啊？？
求助大神们解答！！！！！！！

回答人：chenyiwei
建议参考《瑞华研究 2010 ～ 2019 汇编》中的以下问题解答：
问题2-1-5（建造合同的分拆问题）
问题2-1-8（合并范围内两公司承接同一项目不同部分的收入确认问题）
问题2-1-12（不同销售模式下带安装设备收入的确认时点）
问题2-1-14（软件集成系统收入确认的准则适用问题）
问题2-1-15（关于软硬件集成业务的收入确认时点）
问题2-1-16（软硬件集成业务的收入确认的具体案例）
问题2-1-17（带安装的定制设备收入成本的确认）